【裁判字號】    88,訴,1113
【裁判日期】    890217
【裁判案由】    偽造文書
【裁判全文】
臺灣臺南地方法院刑事判決                        八十八年度訴字第一一一三號
    公  訴  人  台灣台南地方法院檢察署檢察官
    被      告  甲○○
右列被告因偽造文書案件，經檢察官提起公訴（八十八年度偵字第九五五五號），本
院判決如左：
    主  文
甲○○連續行使偽造私文書，足以生損害於他人，累犯，處有期徒刑壹年陸月。
    事  實
一、甲○○有多次竊盜、詐欺、偽造文書等前科，八十六年間又因偽造文書案經本院
    判處有期徒刑一年六月確定，甫於八十七年六月十日執行完畢（指揮書執畢日期
    ），仍不知悔改，復經由婚姻介紹所介紹認識丙○○後，甲○○為獲取丙○○對
    自己財力方面之信任，遂於民國八十八年六、七月間，基於概括犯意，（一）連
    續於丙○○設於彰化商業銀行東台南分行（帳號0000000000000）
    之存摺內，分別偽造於八十七年二月五日存入新台幣（下同）三十八億元、八十
    八年三月二日存入二十億元之定期存款紀錄；（二）又向甲○○之乾女兒借用乙○○設於前揭分行（帳號000000000000000）之存摺，並且未經
    乙○○同意，連續偽造於八十七年二月五日轉入三十八億元、八十八年三月二日
    轉入二十億元之定期存款紀錄，足以生損害於彰化銀行、丙○○及乙○○。嗣又
    基於詐欺之概括犯意，先為圖得不法利益，將該二份偽造過之存摺同時持以向丙○○行使，致使丙○○陷於錯誤，信以為真而供其吃住。甲○○復意圖為自己不
    法之所有，於八十八年七月間向乙○○詐稱要付給丙○○分手費，而向乙○○借
    十萬元，使乙○○陷於錯誤而轉向其母借十萬元交付甲○○，惟甲○○卻分文未
    交付丙○○。
二、案經被害人丙○○、乙○○訴由法務部調查局台南市調查站移送台灣台南地方法
    院檢察署檢察官偵查起訴。
    理  由
一、訊據被告甲○○固坦承偽造文書、住居於丙○○家中及向乙○○借款十萬元之事
    實不諱，惟矢口否認有何犯行，辯稱：伊是好奇才偽造定存單紀錄，沒有詐欺，
    有拿五萬元給丙○○，菜錢也是伊拿給丙○○的云云。經查，右揭事實業據告訴
    人丙○○、乙○○指述歷歷，並經證人黃明發、沈盈斯、林啟釗於台南市調查站
    中證陳在卷，復有彰化商業銀行東台南分行存摺二本在卷可參。而被告所辯均未
    有任何證據足資證明其所辯屬實，自難予採信。本件事證已臻明確，被告犯行堪
    予認定，應依法論科。
二、核被告甲○○所為，係犯有刑法第二百十六條、第二百十條之行使偽造私文書、
    第三百三十九條第一、二項之詐欺罪。被告偽造私文書之前行為已為進而行使之
    後行為所吸收，故不另論罪。又被告先後分別所犯行使偽造私文書罪及詐欺罪，
    時間緊接，構成要件相同，顯均係基於概括犯意反覆為之，均為連續犯，應分別
    論以一行使偽造私文書罪及詐欺取財罪，並均依法加重其刑。再公訴意旨雖未論
    及被告所犯詐欺得利罪部分，惟此與前揭論罪科刑之行使偽造私文罪部分為牽連
    犯，屬裁判上一罪之同一案件，應為起訴效力所及，本院依法自應予以審究，併
    予敘明。另被告前有多次竊盜、詐欺、偽造文書等前科，八十六年間又因偽造文
    書案經本院判處有期徒刑一年六月確定，甫於八十七年六月十日執行完畢（指揮
    書執畢日期），仍不知悔改，五年內再犯本件有期徒刑以上刑之罪，為累犯，應
    遞加重其刑。爰審酌被告犯罪之動機、目的、手段、所生危害及犯罪後否認犯行
    尚無悔意等一切情狀，量處如主文所示之刑，以資懲儆。
三、據上論斷，應依刑事訴訟法第二百九十九條第一項前段、刑法五十六條、第二百
    十六條、第二百十條、第三百三十九條第一項、第五十五條、第四十七條，罰金
    罰鍰提高標準條例第一條前段，判決如主文。
本案經檢察官王誠到庭執行職務。
中    華    民    國      八十九      年      二      月      十七      日
                                臺灣臺南地方法院刑事第二庭
                                    法  官  彭  喜  有
右正本證明與原本無異
如不服本判決，應於送達後十日內，向本院提出上訴狀。
                                    書記官  楊  育  民
中    華    民    國      八十九      年      二      月      十七      日
附錄本案論罪法條全文
刑法第二百十條
  偽造、變造私文書，足以生損害於公眾或他人者，處五年以下有期徒刑。
刑法第二百十六條
  行使第二百十條至第二百十五條之文書者，依偽造、變造文書或登載不實事項或使
  登載不實事項之規定處斷。
刑法第三百三十九條第一、二項：
  意圖為自己或第三人不法之所有，以詐術使人將本人或第三人之物交付者，處五年
  以下有期徒刑、拘役或科或併科一千元以下罰金。
  以前項方法得財產上不法之利益或使第三人得之者，亦同。


司法院資訊處製作；財團法人民間司法改革基金會備份。
